【裁判字號】    95,易,909
【裁判日期】    950824
【裁判案由】    毒品危害防制條例
【裁判全文】
臺灣高雄地方法院刑事判決               95年度易字第909號
公  訴  人  臺灣高雄地方法院檢察署檢察官
被      告  甲○○
上列被告因違反毒品危害防制例案件，經檢察官提起公訴（95年
度毒偵字第1100號），被告就被訴事實為有罪之陳述，經本院合
議庭裁定由受命法官獨任進行簡式審判程序，本院判決如下：
    主  文
甲○○持有第一級毒品，處拘役伍拾日，如易科罰金，以佰元
折算壹日。扣案第一級毒品海洛因貳包（驗後合計淨重零點壹壹
公克，空包裝總重零點伍公克），沒收銷燬之。
    事實及理由
一、犯罪事實：甲○○明知海洛因係毒品危害防制條例明文規定
    之第一級毒品，不得非法持有，竟基於持有第一級毒品海洛
    因之犯意，於民國95年1 月11日上午某時，在高雄縣林園鄉
    港埔派出所旁天橋，向姓名年籍不詳之成年男子，以每包新
    台幣（下同）300 元之價格，購買第一級毒品海洛因2 包，
    而持有之。嗣於同日中午12時40分許，攜上開購得之海洛因
    至高雄市小港區○○○路與山邊路口處，為警當場查獲，並
    扣得其持有之第一級毒品海洛因2 包（驗後合計淨重0.11公
    克，空包裝總重0.35公克）。案經高雄市政府警察局小港分
    局報請檢察官偵查起訴。
二、認定事實所憑之證據：
  (一)被告甲○○於本院審理時之自白（見本院卷第40、48頁）。
  (二)證人李鄒雲於偵訊中之證述（見偵卷第28、29頁）。
  (三)扣押筆錄、扣押物品目錄表各1 份（見警卷第5 至8頁）。
  (四)法務部調查局95年3 月10日調科壹字第220022534 號鑑定通
    知書1 份（見偵卷第12頁）。
  (五)高雄市立凱旋醫院濫用藥物尿液檢驗報告（檢驗結果呈嗎啡
    陰性反應）、尿液對照表各1 份（見警卷第13頁、偵卷第14
    頁）。
三、按海洛因係毒品危害防制條例第2 條第2 項第1 款所稱之第
    一級毒品，不得非法持有。又行為後法律有變更者，適用行
    為時之法律，但行為後之法律有利於行為人者，適用最有利
    於行為人之法律，刑法第2 條第1 項定有明文。查被告行為
    後，刑法第41條、第33條等規定均已變更，並均於95年7 月
    1 日施行，茲分述如下：(一)被告行為時即修正前刑法第41條
    第1 項前段規定：「犯最重本刑為5 年以下有期徒刑以下之
    刑之罪，而受6 個月以下有期徒刑或拘役之宣告，因身體、
    教育、職業、家庭之關係或其他正當事由，執行顯有困難者
    ，得以1 元以上3 元以下折算1 日，易科罰金」，且依行為
    時罰金罰鍰提高標準條例第2 條前段規定（現已刪除），就
    其原定數額提高為100 倍折算1 日，則被告行為時之易科罰
    金折算標準，應以銀元100 元、200 元、300 元即新臺幣
    300 元、600 元、900 元折算1 日。惟95年7 月1 日修正公
    布施行之刑法第41條第1 項前段則規定：「犯最重本刑為5
    年以下有期徒刑以下之刑之罪，而受6 個月以下有期徒刑或
    拘役之宣告者，得以新臺幣1, 000元、2.000 元或3,000 元
    折算1 日，易科罰金」，比較修正前後之易科罰金折算標準
    ，被告行為後之法律並未較有利於被告，是應依刑法第2 條
    第1 項前段，適用行為時之法律；(二)被告行為時即修正前刑
    法第33條第5 款規定「罰金：1 元以上。」，95年7 月1日
    修正施行後之刑法第33條第5 款則規定「罰金：新臺幣1000
    元以上，以百元計算之。」，經比較結果，被告行為後之法
    律並未較有利於被告，是應依刑法第2 條第1 項前段，適用
    行為時之法律。核被告所為，係犯毒品危害防制條例第11條
    第1 項之持有第一級毒品罪。爰審酌被告前無犯罪前科紀錄
    ，有臺灣高等法院被告前案紀錄表1 份附卷可稽，其持有第
    一級毒品數量非鉅，犯罪後於本院審理時坦承犯行及其犯罪
    之動機、目的、手段、智識程度、生活狀況等一切情狀，量
    處如主文所示之刑，並諭知易科罰金之折算標準。扣案第一
    級毒品海洛因2 包（驗後合計淨重0.11公克，空包裝總重0.
    35公克且殘留微量海洛因已無從分析剝離），爰依毒品危害
    防制條例第18條第1 項前段規定，不問屬於犯人與否，宣告
    沒收銷燬之。至鑑驗耗用之毒品，既已滅失，自無庸宣告沒
    收銷燬。
據上論斷，應依刑事訴訟法第273 條之1 第1 項、第284 條之1
、第299 條第1 項前段、第310 條之2 、第454 條第1 項，毒品
危害防制條例第11條第1 項、第18條第1 項前段，刑法第2 條第
1 項前段、第11條、第41條第1 項前段（行為時），罰金罰鍰提
高標準條例第2 條（行為時），判決如主文。
本案經檢察官黃雯麗到庭執行職務。
中    華    民    國    95    年    8     月    24    日
                  鳳山刑事第一庭  法  官  林永村
以上正本證明與原本無異。
如不服本判決，應於判決送達後10日內，向本院提出上訴狀
中    華    民    國    95    年    8     月    24    日
                                書記官  李祥銘
附錄本判決論罪科刑法條：
毒品危害防制條例第11條
持有第一級毒品者，處3 年以下有期徒刑、拘役或新臺幣5 萬元
以下罰金。
持有第二級毒品者，處2 年以下有期徒刑、拘役或新臺幣3 萬元
以下罰金。
持有專供製造或施用第一、二級毒品之器具者，處1 年以下有期
徒刑、拘役或新臺幣1 萬元以下罰金。
持有毒品達一定數量者，加重其刑至二分之一，其標準由行政院
定之。


司法院資訊處製作；財團法人民間司法改革基金會備份。
